臺灣高等法院民事裁定　　　　　　　　 100年度抗字第1785號
抗 告 人　劉中璉
上列抗告人因與相對人陳秀蓮間停止執行事件，對於中華民國10
0年11月21日臺灣臺北地方法院100年度聲字第689號裁定，提起
抗告，本院裁定如下：
    主  文
抗告駁回。
抗告費用新臺幣壹仟元由抗告人負擔。
    理  由
一、本件抗告意旨略以：相對人女兒賴溫鈴向伊借款新台幣（下
    同）500萬元之事實，業經原法院100年度司拍字第84號拍賣
    抵押物裁定認定在案，相對人亦收悉該裁定，並未為反對意
    見。況相對人為擔保該筆借款在設定抵押權文件亦載明債務
    人為賴溫鈴，並經專業代書辦妥登記，故伊執拍賣抵押物裁
    定聲請原法院以100年度司執字第56459號強制執行（下稱系
    爭強制執行程序）相對人財產，自屬合法。倘停止執行勢影
    響伊實現債權之權益，爰依法提出抗告，聲明廢棄原裁定等
    語。
二、按有回復原狀之聲請，或提起再審或異議之訴，或對於和解
    為繼續審判之請求，或提起宣告調解無效之訴、撤銷調解之
    訴，或對於許可強制執行之裁定提起抗告時，法院因必要情
    形或依聲請定相當並確實之擔保，得為停止強制執行之裁定
    ，強制執行法第18條第2項定有明文。經查：
(一)、相對人以其對抗告人向原法院提起100年訴字第4822號債務
    人異議之訴事件為由，聲請裁定停止系爭強制執行程序，此
    有拍賣公告及債務人異議之訴影印案卷在卷可參（見原裁定
    卷第6頁及外放影卷資料）。雖抗告人辯以拍賣抵押物裁定
    及設定抵押權文件皆已載明債務之存在云云。惟查，聲請拍
    賣抵押物，原屬非訟事件，准許與否之裁定，並無確定實體
    法上法律關係存否之性質，要於債權及抵押權之存否，並無
    既判力，相對人於系爭強制執行程序終結前，依強制執行法
    第14條第2項之規定提起債務人異議之訴，經由訴訟之辯論
    程序，確認彼此間存否該筆債務法律關係，再依同法第18條
    規定聲請停止系爭強制執行程序，自屬有理由。
(二)、另按法院依強制執行法第18條第2項定擔保金額而准許停止
    強制執行之裁定者，該項擔保係備供債權人因停止執行所受
    損害之賠償，其數額應依標的物停止執行後，債權人未能即
    時受償或利用該標的物所受之損害額，或其因另供擔保強制
    執行所受之損害額定之，非以標的物之價值或其債權額為依
    據（最高法院91年度台抗字第429號裁定意旨可參）。查抗
    告人聲請系爭強制執行所陳報之債權額為500萬元，則相對
    人獲准停止系爭強制執行程序，將致抗告人未能即時受償上
    開債權金額，自獲准停止執行起至上開債務人異議之訴事件
    終結時止相當法定遲延利息之損害。而本件相對人所提起債
    務人異議之訴為得上訴第三審案件，參考各級法院辦案期限
    實施要點規定，第一、二、三審審判案件之期限分別為1年4
    個月、2年、1年，則兩造間債務人異議之訴至少需4年4個月
    審理期間，抗告人因停止系爭強制執行程序，可能受4年4個
    月相當法定遲延利息之損害為1,075,000元（計算式：5,000
    ,000×5%×4.3年＝1,075,000元）。原法院審酌抗告人在債
    務人異議之訴判決確定前，因停止執行所受損害之賠償，准
    許相對人供上開擔保金後，停止系爭強制執行程序之裁定，
    經核於法並無不合，抗告人所稱權益受損云云，自屬無理由
    。
(三)、綜上所述，抗告人指摘原法院裁定不當，聲明廢棄，為無理
    由，應駁回其抗告。
三、據上論結，本件抗告為無理由，裁定如主文。
中    華    民    國   100    年    12    月    19    日
                  民事第十六庭
                        審判長法  官  王聖惠
                              法  官  呂淑玲
                              法  官  傅中樂
正本係照原本作成。
本裁定除以適用法規顯有錯誤為理由外，不得再抗告。如提起再
抗告，應於收受後10日內委任律師為代理人向本院提出再抗告狀
。並繳納再抗告費新台幣1,000元。
中    華    民    國   100    年    12    月    19    日
                              書記官  明祖星